Inventaris van het archief van de Nederlandse Vereniging Bescherming Voetgangers, Voetgangersvereniging VBV, 1953-2000
Nationaal Archief, Den Haag
- Tweede Aanwinst (2008)
  - Stukken van bijzondere aard, B.
    - Taakuitvoering, II.
      - Het geven van voorlichting, 4.
        - Het geven van voorlichting, 4.4
          - Via voorlichtingsmaterialen, 4.4.2
            - Regel- en wetgeving, 4.4.2.2
              - Brochure "Zebrapad hoe zit dat nou?" betreffende de voorlichting over de regelgeving op zebra's, 1997; 290; 1 stuk
              - Brochure "De nieuwe voetgangersbepalingen", samengesteld in samenwerking met de ANWB, z.j; 291; 1 stuk
              - Brochure betreffende de voorlichting over de verkeersregels die voetgangers bescherming bieden, z.j; 292; 1 stuk
              - Brochure betreffende de voorlichting over de richtlijnen voor voetgangers, z.j; 293; 1 stuk
              - Overzicht van enkele belangrijke wetsartikelen inzake verkeer en procedures, z.j; 294; 1 stuk
              - Overzicht van enkele belangrijke wetsartikelen inzake de voetgangers en hun positie in het verkeer, samengesteld door W. Vermeulen, z.j; 295; 1 stuk
            - Snelheid; 30 en 50 km, 4.4.2.3
              - Boekje "Snelheid remmen" betreffende de voorlichting over weginrichting en aangepaste rijsnelheden, samengesteld door T. Godefrooij in opdracht van het Comité "50 is teveel", 2e druk, 1983; 296; 1 stuk
                Het Comité "50 is teveel" bestond uit de vereniging, Stop de Kindermoord en de Fietsersbond ENFB.
              - Informatiekrant "Geef ons de straat terug" betreffende de toepassing van de 30 km-zone-regeling, ca. 1985; 297; 1 stuk
              - Brochure "30 km per uur in de bebouwde kom": voorlichtingsboekje over de 30 km-maatregel, samengesteld door de Stichting Waste en het Comité "50 is teveel", 1986; 298; 1 stuk
                Bij deze brochure hoort het klankbeeld "30 km per uur in de bebouwde kom". Deze was bij de vereniging beschikbaar als diaserie (niet aangetroffen in het archief) en op videoband (zie de inventarisnummers 938-939).
              - Brochure en handleiding "Duurzaam veilig bij 30 km/uur: Dertig km/uur in praktisch de hele bebouwde kom kan echt!", samengesteld in samenwerking met de Fietsersbond ENFB en Kinderen Voorrang, 1998; 299; 2 stukken
                Handleiding bevat een diskette.
              - Brochure "Helpt deze schande uitwissen!", z.j; 300; 1 stuk
              - Brochure "Iedere woonstraat een veilige route naar school: op schoolroutes de uiterste limiet", z.j; 301; 1 stuk
            - Trottoir, 4.4.2.4
              - Brochure "Zorg voor elkaar...ook op het trottoir", z.j; 302; 1 stuk
                Komt uit de bibliotheekcollectie van de vereniging.
            - Verkeersbrigadiers, 4.4.2.5
              Voor documentatie over dit onderwerp, zie de inventarisnummers 644, 652, 1078-1079.
              - Brochures en stickers "De volwassenen verkeersbrigadier", z.j; 303; 1 omslag
                Bevat ook de Duitse, Engelse en Franse versie van de brochure.
              - Brochures "Onze moederbrigadier in het koper 1959-1971: handleiding voor het instellen van moederbrigaden bij scholen", z.j; 304; 2 stukken
                Een exemplaar komt uit de boekencollectie van de vereniging.
              - Brochure betreffende de promotie van de Stichting Verkeersbrigadiers, z.j; 305; 1 stuk
                De vereniging had zitting in deze stichting.
              - Brochure "De verkeersbrigade in kort bestek", een uitgave van de Stichting Verkeersbrigadiers te Hilversum, z.j; 306; 1 stuk
            - Verkeersdeelnemers; gehandicapten, 4.4.2.6
              - Reglementen betreffende de code voor bestuurders van invalidenwagens gebaseerd op het Reglement Verkeersregels en Verkeerstekens, ca. 1967, 1976 en z.j; 307; 3 stukken
                Verschillende uitgaven, één exemplaar komt uit de boekencollectie van de vereniging.
              - Informatiefolder voor gebruikers en algemene brochure betreffende het proefproject "Looproute voor blinden en slechtzienden in Apeldoorn", ca. begin jaren '80; 308; 2 stukken
                Voor documentatie over dit onderwerp, zie de inventarisnummers 849, 851, 1022-1023.
              - Lesbrief "Gehandicapten en Verkeer", samengesteld door de ANWB in samenwerking met de vereniging en andere organisaties, z.j; 309; 1 stuk
              - Brochure "Gehandicapte mensen in het verkeer: regels en tips", samengesteld door P. Snoeren in samenwerking met H.J. Boersma van Veilig Verkeer Nederland, z.j; 310; 1 stuk
            - Verkeersdeelnemers; kinderen, 4.4.2.7
              Voor documentatie over dit onderwerp, zie de inventarisnummers 533, 540, 551, 553-554, 1026-1034, 1094, 1134.
              - Artikelen betreffende de verkeersveiligheid van kinderen met bijdragen door de vereniging, Veilig Verkeer Nederland en het Veiligheidsinstituut, afschriften, ca. 1977-1978; 311; 3 stukken
              - Brochure "Shell helpt, Kinderen in het verkeer", deel 15, samengesteld in samenwerking met de ANWB, Veilig Verkeer Nederland en de Algemene Verkeersdienst Rijkspolitie, 1980; 312; 1 stuk
              - Brochure "Kind in 't verkeer", samengesteld door G.M.E. Léons-von Rose en W.H. Thijsse, 1983; 313; 1 stuk
                Bevat een samenvatting van de studie "The child and his traffic environment" door Kerstin Bäckström, kinderpsychologe in Zweden.
              - Verslag betreffende de vertaling van het artikel van professor S. Sandels uit Svenska Dagbladet van 23 maart 1967 over "Kinderen op weg naar school en op het schoolplein", z.j; 314; 1 stuk
              - Brochure "Gezondheid..Veiligheid...ook voor uw kleuter, samengesteld in samenwerking met de Maatschappij tot Nut van 't Algemeen en het Comité ter Bevordering van de Kleuterbescherming, z.j; 315; 1 stuk
              - Brochures "De kleuter in het verkeer: nooit alleen!", samengesteld in samenwerking met Comité ter Bevordering van de Kleuterbescherming, z.j; 316; 2 stukken
                Twee uitvoeringen. Eén ervan komt uit de bibliotheekcollectie van de vereniging.
              - Brochures "Hun veiligheid hangt van U af!", 3e en 5e druk, z.j; 317; 2 stukken
              - Brochures "Rood - Groen" voor de ouders van kinderen, samengesteld in samenwerking met het Comité ter Bevordering van de Kleuterbescherming, z.j; 318; 1 stuk
              - Informatiekrant "Kinderen op straat", z.j; 319; 1 stuk
                Zie ook het inventarisnummer 1134.
              - Servet betreffende de promotie van de actie " Let op de kleuters op straat..." in samenwerking met motel Maarsbergen, z.j; 320; 1 stuk
            - Verkeersdeelnemers; ouderen, 4.4.2.8
              Voor documentatie over dit onderwerp, zie de inventarisnummers 683, 865-871, 1035-1037.
              - Brochures betreffende de leefregels (overleefregels!) voor oudere voetgangers, ca. begin jaren '70; 321; 3 stukken
                Drie uitvoeringen.
              - Brochures "Veilig deelnemen aan het verkeer" die speciaal zijn samengesteld voor oudere voetgangers, 1992; 322; 3 stukken
              - Brochures "Met de bus een hele klus?" betreffende de goede raad van de vereniging aan oudere buspassagiers, 1997; 323; 3 stukken
            - Diversen, 4.4.2.9
              - Brochure "Veiliger op straat: een miniboekje met tips en wetenswaardigheden over hoe gevaarlijk het verkeer is en hoe veilig het je voor jezelf kunt maken", 1978; 324; 1 stuk
              - Handleiding voor bewonersgroepen om verkeersproblemen de baas te worden: "Stap voor stap naar een veiliger buurt", samengesteld door het Comité '50 is teveel', 1984; 325; 1 deel.
              - Brochure "Aanbevelingen Sneeuwruimen", alsmede het persbericht "Voetgangersvereniging maakte gladheidsbestrijdingsplan", 1986; 326; 2 stukken
              - Brochures "Gladheidsbestrijding", 2e druk, 1987 en z.j; 327; 2 stukken
                Zie ook het inventarisnummer 408.
              - Brochure "De bus over de drempel: mogelijkheden voor bussen in verblijfsgebieden", geschreven door O. Verkaaik in opdracht van het Comité '50 is teveel', 1988; 328; 1 stuk
              - Lijsten houdende het overzicht van het verkrijgbare voorlichtingsmateriaal van de vereniging met prijzen, 1992-1993; 329; 2 stukken
              - Het Voetgangers Cijferboek: de cijfers achter de voetganger in het verkeer, 1994, 1998; 330; 2 delen
                Deze uitgaven zijn het vervolg op het dagboekproject van de vereniging uit 1993, zie het inventarisnummer 208.
              - Persbericht "Voetgangers nog steeds vaker slachtoffer van verkeersongeval dan automobilisten", 1995; 331; 1 stuk
                Onderzoek over dit onderwerp is gepubliceerd in "Het Voetgangers Cijferboek: de cijfers achter de voetganger in het verkeer", zie het inventarisnummer 330.
              - Brochure "Ongeval te voet door slechte bestrating, obstakels, gladheid: tips voor aanpak", samengesteld door W. Vermeulen, 1999; 332; 1 stuk
              - Brochure "Kijk uit! en Wijk uit", z.j; 333; 1 stuk
              - Brochure "Infrastructurele maatregelen", samengesteld door het Comité "50 is teveel", z.j; 334; 1 stuk
              - Brochure "Verkeersvervuiling voor de voetganger..., wat doen we eraan?", z.j; 335; 1 stuk
              - Bundel "Verkeersopvoeding en -onderzoek" bevattende artikelen van W.M. Nijkamp, F.H. Glastra van Loon, A. Döpp-Woesler en A.J. Vreugdenhil, 3e uitgave, z.j; 336; 1 stuk
              - Lijst houdende het overzicht van uitgaven van folders, stickers en overig drukwerk van de vereniging, z.j; 337; 1 stuk
              - Catalogus "Veilig op pad" betreffende de producten en diensten van de vereniging, z.j; 338; 1 stuk
          - Via tentoonstellingen, 4.4.3
            - Ingekomen brief met bijlagen van de Stichting Welzijnswerk en Ouderenwerk te Den Haag betreffende de indeling en verdere organisatie van de Informatiemarkt voor Ouderen, 1989; 339; 1 stuk
            - Stukken betreffende de aanmelding voor beurzen, informatiemarkten en tentoonstellingen in de jaren 1993-2000, alsmede de aandachtspunten voor het opbouwen en afbouwen van de stand en de presentatie van de vereniging op beurzen, tentoonstellingen en informatiemarkten, 340-341; 1 pak en 1 omslag
              Zie ook het inventarisnummer 514.
              - Aanmeldingen, 1993-2000, 340; 1 pak
              - Aandachtspunten voor het opbouwen en afbreken van stands en presentaties, z.j, 341
            - Rapport betreffende de evaluatie van de bezochte evenementen in 1994, ca. 1995; 342; 1 stuk
        - Het geven van cursussen, 4.5
          - Stukken betreffende de opzet van de verkeerscursus voor de bejaarden, 1970, 1972; 343; 1 omslag
          - Handleiding van de verkeerscursus voor bejaarden, samengesteld in samenwerking met het Gerontologisch Centrum Nijmegen en de Nederlandse Federatie voor Bejaardenzorg, ca. jaren '80.; 344; 1 deel
          - Dictaat "Sociale verkeerskunde 'Maatschappelijk verschijnsel en gedrag van mensen in het verkeer'" ten behoeve van de basiscursus verkeerskunde, samengesteld door W. Vermeulen, 1992; 345; 1 stuk
          - Cursusboek "Op weg met de nieuwe verkeersregels: geef je verstand eens voorrang", 1992; 346; 1 stuk
          - Syllabus ten behoeve van de cursus "Duurzaam veilig, Ruimtelijke Ordening en de Voetganger", 1993; 347; 1 stuk
            Voor het opzet van de cursus, zie het projectplan bij het inventarisnummer 347.
          - Brochure betreffende de promotie van de cursus "Behartigen belangen van voetgangers en fietsers in gemeentelijke plannen", alsmede de handleiding "Voet bij stuk" met bijlagen betreffende de behartiging van belangen van voetgangers en fietsers in gemeentelijke plannen, samengesteld door R. Jans, 1995; 348; 1 omslag
            Zie ook de inventarisnummers 388 en 409.
          - Stukken betreffende de opzet van een minicursus "Verkeerskunde" met cursusmateriaal, z.j; 349; 3 stukken
          - Cursusmap "Over het voetlicht deel I" ten behoeve van de cursus Deskundigheidsbevordering, z.j; 350; 1 omslag
          - Syllabus "Sociale verkeerskunde" ten behoeve van de basiscursus Verkeerskunde, samengesteld door W. Vermeulen, z.j; 351; 1 stuk
          - Werkboek van de cursus Verkeersgedrag, samengesteld door W. Vermeulen, z.j; 352; 1 stuk
          - Voorbeeld-/werkboek "Juridische procedures" ten behoeve van de cursus Deskundigheidsbevordering 2, z.j; 353; 1 stuk
        - Het leveren van bijdragen aan verkeerslessen op scholen, 4.6
          Zie ook de voorlichtingsmaterialen voor deze doelgroep in de subrubriek
          "Via voorlichtingsmaterialen" (B II 4.4.2.) van de rubriek "Geven van voorlichting" (B II 4.4.).
          - Stukken betreffende de voetgangersproef/-examen voor het derde leerjaar van de basisschool, 1968-1969, 1972, 1977; 354; 1 omslag
            Bevat voorbeeldbrieven en diploma's.
          - Brochures en informatiekrant behorende bij de voorlichtingscampagne "Een veiliger weg naar school" over de verkeersonveiligheid op schoolroutes, ca. jaren '80; 355; 1 omslag
            Bevat ook de Engelse versie van de brochure "Een veiliger weg naar school: hoe kunnen we de schoolroute veiliger maken?". Voor documentatie over de campagne, zie de inventarisnummers 839, 1074, 1076-1077,1099, 1101-1102.
          - Brochure "Een veilige schoolweg", ca. jaren '80; 356; 1 stuk
            De brochure is opvolger van de brochure "Een veiliger weg naar school: hoe kunnen we de schoolroute veiliger maken", zie het inventarisnummer 355.
          - Handleiding behorende bij het lespakket "Verkeersonderwijs Mytylscholen", samengesteld in samenwerking met Vrij Verkeer Nederland, ca. jaren '80; 357; 1 stuk
            Voor bijbehorende documentatie, zie de inventarisnummers 886-887.
          - Werkpakketten voor kinderen behorende bij de actie "50 is teveel", samengesteld door E. Burger- van Langelaan, J. Jacobs en S. Schepel in samenwerking met de ENFB en Pressiegroep "Stop de Kindermoord", ca. jaren '80; 358; 2 stukken
            Twee uitvoeringen. Meer informatie over de actie, zie het inventarisnummer 403.
          - Verslag betreffende de opzet van de scholenactie "Schoolkind en verkeer", 1981; 359; 1 stuk
            Verslag is afkomstig uit de bibliotheek van de vereniging. Voor de bijbehorende documentatie, zie de inventarisnummers 838, 1152.
          - Stukken betreffende de promotie en uitvoering van het scholenproject "Een veiliger weg naar school", ca. 1985; 360; 3 stukken
            Voor de bijbehorende documentatie, zie het inventarisnummer 839.
          - Brochures betreffende het scholenproject "Dag mam, tot straks...", 1992; 361; 2 stukken
            Voor de bijbehorende videoband, zie het inventarisnummer 1016.
          - Stukken betreffende de uitvoering en evaluatie van het project "Veilige Schoolroute", 1997; 362; 1 omslag
            Bevat het schoolroutepakket"In de kinderschoenen: stap voor stap naar een veilige schoolroute: handleiding voor ouders, leerkrachten en kinderen".
          - Brochure "Alle vogels vliegen, alle mensen lopen" over wat iedere jongen en iedere meisje in de middenklassen van het verkeer moet weten, z.j; 363; 1 stuk
          - Toelichting met knipplaatjes betreffende het gebruik van knipplaatjes van Dagmar Stam bij een verkeersles op scholen, z.j; 364; 3 stukken
          - Video's, films, cassettebanden en niet-archiefmateriaal., ---
            - De stukken met deze inventarisnummers zijn afgescheiden van dit archief en achtergebleven bij Veilig Verkeer Nederland of overgebracht naar het Instituut voor Beeld en Geluid te Hilversum., ---
        - Het verhuren van films en diaseries, 4.7
          Voor meer films en diaseries, zie de rubriek Documentatie en bibliotheek (C).
          - Notitie betreffende de inhoudelijke beschrijving van de film "Een veiliger weg naar school", 1978; 368; 1 stuk
            Voor de bijbehorende films, zie de inventarisnummers 1075-1077. Voor meer informatie over dit project, zie het inventarisnummer 360.
          - Notitie van M. Janz betreffende de aanpassingen van de diaserie "Een veiliger weg naar school", 1986; 369; 1 stuk
            Voor de bijbehorende diaserie, zie het inventarisnummer 839.
          - Brief van de Jongerenwerking De Regenboog betreffende de teruggave van de geleende film en diareeks "Samen op weg", 1988; 370; 1 stuk
            Bijbehorende diaserie is niet aangetroffen in het archief. Meer informatie over deze film en diaserie, zie het inventarisnummer 267.
          - Stukken betreffende de voorbereiding en evaluatie van de diapresentaties, 1994-1996; 371; 1 omslag
          - Brochure van Veilig Verkeer Nederland betreffende de beschrijving van de diaserie "Veiliger op weg" (serie nr. 307), z.j; 372; 1 stuk
          - Verslag behorende bij de diapresentatie "U bent vaker voetganger dan u denkt", z.j; 373; 1 stuk
          - Beschrijvingen van de diaserie "De Brandweer", samengesteld door Polyvisie, z.j; 374; 2 stukken
            Voor de bijbehorende diaserie, zie het inventarisnummer 901.
          - Diabeschrijvingen van de diaserie "Winschoten, deel 2", z.j; 375; 1 stuk
            Voor de bijbehorende diaserie, zie het inventarisnummer 787.
          - Lesbrief behorende bij de film "Ik zie, ik zie wat jij niet ziet", z.j; 376; 1 stuk
            Voor de bijbehorende film, zie het inventarisnummer 1058.
          - Stukken behorende bij de film "Verkeer op het schoolplein", z.j; 377; 1 omslag
            Voor de bijbehorende film, zie het inventarisnummer 1053.
          - Brochure behorende bij de film en de diaserie "Woonerf: woonerf past ook in uw straatje", z.j; 378; 1 stuk
            Voor de bijbehorende films, zie de inventarisnummers 1084-1087. Voor de mogelijk bijbehorende diaseries, zie het inventarisnummer 814-815.
          - Beschrijvingen per dia behorende bij de diaserie "Woonerf" in het Duits, Engels en Frans, z.j; 379; 1 omslag
            Voor de bijbehorende diaserie, zie het inventarisnummer 815.
          - Notitie betreffende een inhoudsbeschrijving van een film, z.j; 380; 1 stuk
            Het is niet bekend om welke film het gaat.
        - Het organiseren van de studie- en vrijwilligersdagen, 4.8
          - Studiedagen, 4.8.1
            Voor documentatie over de studiedagen, zie de inventarisnummers 601, 603, 724-730, 999-1001, 1092.
            - Stukken betreffende de voorbereiding en uitvoering van studiedagen over de jaren 1971, 1977-1979, 1988, 1990, 1993-2000, 381-382; 1 pak en 1 omslag
              - Lezingen van de gastsprekers, 1977-1979, 1988, 1990, 381
              - Voorbereiding en uitvoering van de studiedagen, 1993-2000, 382; 1 pak
          - Vrijwilligersdagen, 4.8.2
            Voor documentatie over de vrijwilligersdagen, zie de inventarisnummers 604-613, 721.
            - Stukken betreffende de organisatie van de landelijke vrijwilligersdagen in 1995-1998 en 2000., 1995-2000; 383; 1 omslag
      - Het voorbereiden en het uitvoeren van de projecten, 5.
        Voor scholenprojecten, zie de rubriek "Leveren van bijdragen aan verkeerslessen op scholen" (B II 4.6).
        Meer voorlichtingsmaterialen zijn te vinden in de rubriek "Geven van voorlichting" (B II 4).
        - De voordracht van de projectvoorstellen, 5.1
          - Stukken betreffende het verzoek aan het Provinciaal Orgaan Verkeersveiligheid Zuid-Holland en Regionaal Orgaan Verkeersveiligheid Noord-Holland om reactie te geven op de projectplannen over "Versterking functioneren Voetgangersvereniging in de provincie Zuid-Holland", "Kinderen veilig naar school" en "Cursus van de Voetgangersvereniging over 'Duurzaam Veilig, de Ruimtelijke Ordening en de Voetganger", 1993; 384; 2 stukken
            Voor de syllabus van de cursus "Duurzaam Veilig, de Ruimtelijke Ordening en de Voetganger", zie het inventarisnummer 347.
          - Brief aan de voorzitter van het Regionaal Orgaan Verkeersveiligheid Flevoland betreffende de berichtgeving over de onuitgevoerde projecten van de vereniging in 1994 met het verzoek om de gereserveerde gelden voor deze projecten in januari 1995 beschikbaar te stellen, 385; 1 stuk
          - Projectvoorstellen en -plannen van de projecten "Verbreding Maatschappelijk Draagvlak (P95.01)", "Niet fietsen op de stoep (P95.09)" en "Stop voor rood (P95.11)", in het kader van 'Verkeersveiligheid 1995' in opdracht van het Regionaal Orgaan Verkeersveiligheid Limburg, 1994-1995; 386; 1 omslag
            Informatie over de uitvoering van het project "Verbreding Maatschappelijk Draagvlak", zie het inventarisnummer 407.
          - Projectplan betreffende de aanpak van het project over de verbreding en verdieping van het maatschappelijk draagvlak van verkeersveiligheidsbeleid in de provincie Flevoland met nadruk op "Duurzaam Veilig" in opdracht van het Regionaal Orgaan Verkeersveiligheid Flevoland, 1995; 387; 1 stuk
          - Gehonoreerde projectvoorstellen door Provinciaal Orgaan Verkeersveiligheid Zuid-Holland met het projectplan "Een stap dichter bij Den Haag 'De Kern Gezond'", 1995; 388; 1 omslag
            Het betreft de volgende projecten: Verspreiden wegwijzer voetgangersvoorzieningen (P95.03), Voorlichting regelgeving oversteken zebra (P95.05), Stimuleren burgers bij inbreng gemeentelijke verkeers- en verkeersveiligheidsplannen (P95.06), Kencijfers over voetgangers voor de provincie (P95.07) en Fiets niet op de stoep (P95.09).
          - Rapport betreffende de opzet van de promotour "Verkeersveiligheid 1996" langs diverse plaatsen in Nederland, opgezet door het Regionaal Orgaan Verkeersveiligheid Noord-Holland in samenwerking met de vereniging en andere organisaties, ca. 1996; 389; 1 stuk
          - Projectplannen betreffende de opzet van het project snelheidsmetingen (P97.02), snelheid (P97.04) en "30 hard zat", ca. 1996-1997; 390; 2 stukken
          - Stukken betreffende het aanbieden van de projectvoorstellen aan Regionaal Orgaan Verkeersveiligheid voor het jaar 1998, 1997; 391; 1 omslag
            Het betreft de volgende projecten: Oversteekdag (P98.01), Korte Ritten (P98.02) en Kwaliteitseisen Openbare Ruimte (P98.03).
          - Stukken betreffende de opzet van het projectplan "Mobiele Teams" in afstemming met Veilig Verkeer Nederland en Stichting Kinderen Voorrang, 1997 en 1999; 392; 1 omslag
            Mobiele team kan zowel zelfstandig projecten in gang zetten als ondersteunend bij de uitvoering van een project.
        - De projectvoorbereiding en -uitvoering, 5.2
          - Brochures "Voetganger...ga hand in hoef met de zebra", "Houdt de zebra betrouwbaar" en "Volg de zebra" behorende bij de zebra-actie '65, ca. 1965-1969; 393; 1 omslag
            Voor de bijbehorende affiches, zie het inventarisnummer 542.
          - Brochure "Afslaan - voorgaan - doorgaan" en het verslag betreffende de achtergrondinformatie over de voetgangersactie "Afslaan - voorgaan - doorgaan", ca. 1976; 394; 2 stukken
            Het verslag is afkomstig uit de bibliotheek van de vereniging.
          - Rapport betreffende de aanpak en het resultaat van de actie "Dag van de Witte Stok 1984", samengesteld in samenwerking met de Nederlandse Vereniging van Blinden en Slechtzienden (NVBS), 395; 1 stuk
          - Verslag met flyer en krantenartikel betreffende de actie"De stoep is voor voetgangers: Nou en....houd de stoep obstakelvrij", uitgevoerd in samenwerking met de Koninklijke Nederlandse Toeristenbond ANWB, Veilig Verkeer Nederland, Nederlands Protestants Christelijke Ouderenbond, Algemene Nederlandse Bond voor Ouderen, Gehandicaptenraad, Nederlandse Vereniging van Blinden en Slechtzienden en het Provinciaal Orgaan Gehandicaptenbeleid, ca. 1984; 396; 3 stukken
            Voor bijbehorende documentatie, zie de inventarisnummers 542, 549.